Minutes et répertoires du notaire Jules César TRÉPAGNE, 17 novembre 1846 - 4 juillet 1873 (étude XXXVI)
Archives nationales
- Minutes de Jules César TRÉPAGNE, 19 novembre 1846 - juillet 1873; MC/ET/XXXVI/793 - MC/ET/XXXVI/1100
  - Minutes. 1851, décembre, décembre 1851; MC/ET/XXXVI/828
    - Donation entre epoux., 7 décembre 1851; MC/ET/XXXVI/828
      Nom, qualité: (M.) Laurent, Charles Etienne Xavier.
      Profession: sellier, Batignolles-Monceau (Paris).
      Domicile: Batignolles-Monceaux (les) (Paris) impasse Trezel, 14.
      Nom, qualité: (Mme ou Mlle) Boutard, Henriette Marguerite.
    - Transport, créances (2), 6000 f., 7 décembre 1851; MC/ET/XXXVI/828
      Relations: ancien(s) créancier(s) de l'intervenant 5.
      Nom, qualité: (Mme ou Mlle) Lecorbeiller, Genevieve Constance.
      Relations: veuve de l'intervenant 4, créancier(e) de l'intervenant 5, belle-sœur de l'intervenant 1.
      Nom, qualité: (M.) Alliot, Claude Louis.
      Nom, qualité: (M.) Pelletier, Charles.
      Domicile: Paris (Paris) rue Saint-Dominique-Saint-Germain, 229.
      Domicile: Paris (Paris) rue de Choiseul, 11
    - Depot de pieces, nomination d'administrateur provisoire de succession., 8 décembre 1851; MC/ET/XXXVI/828
      Nom, qualité: (M.) Pate.
      Relations: administrateur des biens de l'intervenant 2.
    - Depot de pieces, nomination d'administrateur provisoire de succession., 10 décembre 1851; MC/ET/XXXVI/828
      Nom, qualité: (M.) Prestat, Benjamin Alfred.
      Domicile: Paris (Paris) rue de la Monnaie, 19.
      Nom, qualité: (Mme ou Mlle) Cameron, Anne.
      Domicile: Paris (Paris) rue du Faubourg-Saint-Honore, 118.
      Nom, qualité: (M.) Dieudonne De Loyaute, Anne Philippe.
      Domicile: Paris (Paris) rue du Faubourg-Saint-Honore, 118
    - Mainlevee, hypotheque, garantie, 9000 f., 11 décembre 1851; MC/ET/XXXVI/828
      Nom, qualité: (personne morale) Bourgeois (hoirs).
      Nom, qualité: (M.) Bourgeois, Louis Francois.
      Profession: facteur aux charbons, Belleville (Paris).
      Domicile: Belleville (Paris) rue de Paris, 147.
      Profession: propriétaire des eaux thermales, Saint-Alban (Loire).
      Domicile: Saint-Alban (Loire)
    - Quittance, paiement d'adjudication de metairie, 10550 f, Melay (Maine-et-Loire) Bois-Oger (le)., 11 décembre 1851; MC/ET/XXXVI/828
      Relations: héritier de l'intervenant 3, frère de l'intervenant 3.
      Relations: veuve de l'intervenant 3, épouse de l'intervenant 4, héritier de l'intervenant 3.
      Nom, qualité: (M.) Landreau, Amedee Jean.
      Domicile: Mortagne-sur-Sevre (Vendée)
    - Permutation, hypotheques sur metairies (2), garantie, 10550 f, Melay, coron (49, 49) Bois-Oger (le), gyptiere (la)., 11 décembre 1851; MC/ET/XXXVI/828
      Nom, qualité: (Mme ou Mlle) Potry, Josephine Anne.
      Domicile: Angers (Maine-et-Loire).
      Relations: frère de l'intervenant 1, héritier de l'intervenant 4, frère de l'intervenant 4.
      Relations: veuve de l'intervenant 4, épouse de l'intervenant 5, héritier de l'intervenant 4.
      Domicile: Paris (Paris) rue Rambuteau, 124
    - Procuration acte, prise de possession de succession., 12 décembre 1851; MC/ET/XXXVI/828
      Nom, qualité: (Mme ou Mlle) Herbaut, Sophie Seraphine Josephe.
      Domicile: Paris (Paris) boulevard Saint-Martin, 69.
      Relations: veuve de l'intervenant 2, légataire universel de l'intervenant 3.
      Nom, qualité: (M.) Lafuite, Theophile Emmanuel.
      Domicile: Batignolles-Monceaux (les) (Paris) boulevard Monceau, 46 Bis.
      Nom, qualité: (M.) Lafuite, Theophile.
      Relations: légataire universel de l'intervenant 3, directeur de l'intervenant 5.
      Nom: Journal La Follet
    - Deliberation, tontine d'orleans., 12 décembre 1851; MC/ET/XXXVI/828
      Nom, qualité: (personne morale) Tontine D'Orleans (syndics)
    - Succession, notoriete., 12 décembre 1851; MC/ET/XXXVI/828
    - Mainlevee, hypotheque., 13 décembre 1851; MC/ET/XXXVI/828
      Nom, qualité: (M.) Julien, Jean Baptiste Philippe.
      Domicile: Paris (Paris) rue du Pas-de-la-Mule, 2.
      Nom, qualité: (M.) Paret, Benoit Auguste.
      Nom, qualité: (M.) Petitot, Etienne.
      Domicile: Paris (Paris) rue Notre-Dame-de-Lorette, 11
    - Obligation, emprunt, 6000 f., 13 décembre 1851; MC/ET/XXXVI/828
      Profession: propriétaire, boucher (ancien marchand), Paris (Paris).
      Nom, qualité: (M.) Hecquet, Antoine Charles Felix.
      Profession: general-de-division, Marseille (Bouches-du-Rhône).
      Domicile: Paris (Paris) rue d'Aguesseau, 7
    - Decharge, mandat de recouvrement de créances., 15 décembre 1851; MC/ET/XXXVI/828
      Nom, qualité: (Mme ou Mlle) Bichat-Gobard, Marie Louise.
      Domicile: Paris (Paris) rue Saint-Louis-en-l'Ile, 98.
      Nom, qualité: (M.) Baudouin, Adrien Louis Prosper.
      Profession: directeur de l'administration des contributions (ancien), Paris (Paris).
      Domicile: Paris (Paris) rue Saint-Louis-en-l'Ile, 98
    - Quittance, paiement d'adjudication de maison, 17927 f, Vaugirard (Paris) Grande-rue, 86., 15 décembre 1851; MC/ET/XXXVI/828
      Nom, qualité: (personne morale) Jeunet (créanciers).
      Nom, qualité: (M.) Jeunet, Auguste.
      Domicile: Paris (Paris) boulevard Bonne-Nouvelle, 40.
      Nom, qualité: (M.) Fefevre, Jean Celestin.
      Profession: marchand de porcelaines, Paris (Paris).
      Relations: veuve de l'intervenant 5, subrogé(e) de l'intervenant 1.
    - Procuration revenus, gestion d'affaires commerciales., 15 décembre 1851; MC/ET/XXXVI/828
      Nom, qualité: (M.) Joliot, Marie Pierre Adolphe.
      Profession: bonnetier (marchand), Paris (Paris).
      Domicile: Paris (Paris) rue Dauphine, 17.
      Nom, qualité: (M.) Fere, Gustave.
      Profession: employe, Rouen (Seine-Maritime).
    - Procuration rente publique, dépôt, vente de rente etat 5%, 195 f., 16 décembre 1851; MC/ET/XXXVI/828
      Profession: propriétaire, directeur d'artillerie de marine (retraite).
    - Vente, terrain à batir, 134 m2, 742 f, Batignolles-Monceau (Paris) avenue de Clichy., 16 décembre 1851; MC/ET/XXXVI/828
      Nom, qualité: (M.) Desvignes, Simon Napoleon.
      Profession: propriétaire, fabricant de produits chimiques, Batignolles-Monceau (Paris).
      Domicile: Batignolles-Monceaux (les) (Paris) avenue de Clichy, 94.
      Domicile: Paris (Paris) rue du Faubourg-Saint-Honore, 144
    - Procuration acte, acceptation de donation entre vifs., 16 décembre 1851; MC/ET/XXXVI/828
      Nom, qualité: (M.) Weber, Jean Pierre.
      Profession: tailleur-d'habits, Paris (Paris).
      Relations: donataire de l'intervenant 2, fils de l'intervenant 2.
      Nom, qualité: (M.) Weber, Jacques.
      Domicile: Guenkerchen (Moselle).
      Nom, qualité: (M.) Weber, Nicolas.
      Profession: fermier, Guenkerchen (Moselle).
    - Procuration revenus, gestion de biens et actions., 16 décembre 1851; MC/ET/XXXVI/828
    - Transport, livret de caisse d'épargne, 800 f., 17 décembre 1851; MC/ET/XXXVI/828
      Nom, qualité: (M.) Greffil, Andre.
      Profession: soldat-musicien, Paris (Paris).
    - Mainlevee, hypotheque, garantie, 25000 f., 18 décembre 1851; MC/ET/XXXVI/828
      Nom, qualité: (M.) Guyard De La Chalambert, Francois.
    - Transport, livret de la caisse d'épargne, 165 f., 18 décembre 1851; MC/ET/XXXVI/828
      Nom, qualité: (M.) Erracarret, Armand.
      Profession: grenadier, Suresnes (Hauts-de-Seine).
      Domicile: Suresnes (Hauts-de-Seine) Fort-du-Mont-Valerien.
    - Succession, notoriete., 19 décembre 1851; MC/ET/XXXVI/828
      Nom, qualité: (M.) Touse, Dominique Ambroise.
      Domicile: Choisy-le-Roi (Val-de-Marne)
    - Transport, créance, 550 f., 19 décembre 1851; MC/ET/XXXVI/828
      Nom, qualité: (M.) Marty, Jean Antoine.
      Relations: créancier(e) de l'intervenant 2, frère de l'intervenant 2.
      Nom, qualité: (M.) Marty, Gerard.
      Profession: cultivateur, Asprieres (Aveyron).
      Domicile: Asprieres (Aveyron).
    - Transport, créance et livret de caisse d'épargne, 1200 f., 19 décembre 1851; MC/ET/XXXVI/828
      Nom, qualité: (M.) Fabre, Jean.
      Nom, qualité: (M.) Pelot.
      Profession: peintre, vitrier, Avignon (Vaucluse).
    - Succession, liquidation., 19 décembre 1851; MC/ET/XXXVI/828
    - Donation, renonciation., 19 décembre 1851; MC/ET/XXXVI/828
      Nom, qualité: (Mme ou Mlle) Durvy, Henriette Antoinette.
      Domicile: Paris (Paris) rue Neuve-Sainte-Catherine, 50.
    - Procuration revenus, dépôt, gestion de biens et affaires., 20 décembre 1851; MC/ET/XXXVI/828
      Nom, qualité: (Mme ou Mlle) Lhoste, Aglae Poncette.
      Domicile: Vernon (Eure).
    - Procuration rente publique, vente de rentes etat 3% et 5%., 20 décembre 1851; MC/ET/XXXVI/828
      Nom, qualité: (Mme ou Mlle) Robin, Jeannette Rose.
      Domicile: Paris (Paris) rue du Cherche-Midi, 88.
      Nom, qualité: (M.) Cardon De Sandrans de, Paul Francois.
      Profession: propriétaire, sous-intendant militaire (retraite).
      Nom, qualité: (M.) Cardon De Sandrans de, Paul William.
    - Bail, boutique, 1400 f, Paris (Paris) rue Saint-Antoine, 59., 22 décembre 1851; MC/ET/XXXVI/828
      Nom, qualité: (M.) Tessier, Ulysse.
      Domicile: Paris (Paris) rue du Bac, 16.
      Nom, qualité: (M.) Gallay, Louis.
      Domicile: Paris (Paris) rue Sainte-Croix-de-la-Bretonnerie, 26
    - Mainlevee, hypotheque sur terrain, Ferte-Mace (la) (Orne)., 22 décembre 1851; MC/ET/XXXVI/828
      Nom, qualité: (M.) Valleran, Germain.
      Profession: receveur de l'enregistrement des actes administratifs, Paris (Paris).
      Domicile: Paris (Paris) quai de l'Ecole, 10.
      Nom, qualité: (Mme ou Mlle) Martin, Julie Eulalie.
      Domicile: Ferte-Mace (la) (Orne).
      Nom, qualité: (M.) Durand, Charles.
      Domicile: Ferte-Mace (la) (Orne)
    - Obligation, emprunt, 6000 f., 22 décembre 1851; MC/ET/XXXVI/828
      Domicile: Paris (Paris) rue de Montfaucon, 1.
      Profession: capitaine d'infanterie, attache au secretariat-general du gouvernement, Alger (algerie).
    - Succession, requisition, certificat de propriété de rente etat 5%, 400 f., 23 décembre 1851; MC/ET/XXXVI/828
      Nom, qualité: (Mme ou Mlle) Zimmerman, Jeanne Louise.
      Domicile: Geneve (suisse).
      Nom, qualité: (M.) Gallay, Jean Antoine Michel.
    - Sommation respectueuse., 23 décembre 1851; MC/ET/XXXVI/828
      Nom, qualité: (Mme ou Mlle) Michelle, Marie Genevieve.
      Domicile: Paris (Paris) rue Saint-Paul, 39.
      Nom, qualité: (M.) Michelle, Gabriel.
      Domicile: Montmartre (Paris).
    - Succession, notoriete., 23 décembre 1851; MC/ET/XXXVI/828
    - Notification, acte respectueux., 24 décembre 1851; MC/ET/XXXVI/828
      Nom, qualité: (Mme ou Mlle) Michelle.
      Nom, qualité: (M.) Michelle.
    - Société, amelioration des métiers jacquard., 24 décembre 1851; MC/ET/XXXVI/828
      Nom, qualité: (M.) Lecoste, Eugene.
      Profession: membre du conseil general de l'agriculture et du commerce, Paris (Paris).
      Domicile: Paris (Paris) rue de Veneuil, 34.
      Relations: copropriétaire avec l'intervenant 02.
      Nom, qualité: (M.) Acklin, Jean Baptiste.
      Domicile: Paris (Paris) rue Bourbon-Villeneuve, 36
    - Société, utilisation du papier dans les métiers jacquard, statuts., 24 décembre 1851; MC/ET/XXXVI/828
      Domicile: Paris (Paris) rue de Verneuil, 34.
      Relations: associé(e) de l'intervenant 2.
    - Mariage., 24 décembre 1851; MC/ET/XXXVI/828
      Nom, qualité: (M.) Lecorbeiller.
      Profession: facteur de la poste, Paris (Paris).
      Domicile: Paris (Paris) place des Vosges, 15.
      Nom, qualité: (M.) Lecorbeiller, Zephirin.
      Domicile: Treport (le) (Seine-Maritime).
      Nom, qualité: (Mme ou Mlle) Lasseque, Marie Marguerite.
      Nom, qualité: (Mme ou Mlle) Guerin, Marie.
      Domicile: Vigny (Moselle).
      Nom, qualité: (M.) Lasseque, Charles.
    - Obligation, emprunt, 10 000 f., 24 décembre 1851; MC/ET/XXXVI/828
      Nom, qualité: (M.) Philippe, Charles.
      Domicile: Montrouge (Hauts-de-Seine).
    - Quittance, paiement de remplacement militaire, 700 f., 24 décembre 1851; MC/ET/XXXVI/828
      Nom, qualité: (M.) Bourgerie, Nicolas.
      Profession: militaire (ancien).
      Domicile: Paris (Paris) rue des Ecrivains, 54.
      Nom, qualité: (M.) Cohade, Henri.
      Nom, qualité: (M.) Bardelle, Paul Germain.
    - Succession, notoriete., 27 décembre 1851; MC/ET/XXXVI/828
      Nom, qualité: (Mme ou Mlle) Ferret, Solange.
      Domicile: Paris (Paris) rue Saint-Hippolyte, 25.
      Nom, qualité: (M.) Lebon, Pierre Achille.
      Profession: corroyeur (marchand), Paris (Paris).
      Domicile: Paris (Paris) rue Saint-Hippolyte, 25
    - Succession, inventaire apres décès., 27 décembre 1851; MC/ET/XXXVI/828
      Nom, qualité: (Mme ou Mlle) Demeure, Antoine.
      Profession: directeur des freres des ecoles chretiennes, Clermont-Ferrand (Puy-de-Dôme).
    - Transport, legs, 6000 f., 27 décembre 1851; MC/ET/XXXVI/828
      Profession: visiteur des douanes (ancien).
      Relations: legataire de l'intervenant 2, frère de l'intervenant 2.
      Profession: capitaine des hussards (ancien).
      Nom, qualité: (M.) Le Corbeillier, Frederic Boniface.
      Profession: lieutenant d'ordre des douanes (ancien).
      Domicile: Templeuve (Nord)
    - Transport, legs, 4000 f., 27 décembre 1851; MC/ET/XXXVI/828
    - Prorogation, delai de remboursement de créance, 23000 f., 27 décembre 1851; MC/ET/XXXVI/828
      Nom, qualité: (M.) Peclet, Jean Claude Eugene.
      Profession: inspecteur general des etudes, Paris (Paris).
      Domicile: Paris (Paris) rue de la Harpe, 81.
      Nom, qualité: (Mme ou Mlle) Bruneteau De Sainte-Suzanne de, Sophie Constance.
      Domicile: Paris (Paris) rue Saint-Dominique-Saint-Germain, 53.
      Nom, qualité: (M.) Hennequin De Villermont, Alexandre Nicolas Joseph.
      Nom, qualité: (personne morale) Hennequin De Villermont (hoirs).
    - Succession, notoriete., 27 décembre 1851; MC/ET/XXXVI/828
      Nom, qualité: (Mme ou Mlle) Damay, Jeanne Angelique.
      Domicile: Paris (Paris) rue des Grands-Degres, 4.
      Nom, qualité: (M.) Rissmann, Jean Martin.
      Domicile: Paris (Paris) rue des Grands-Degres, 4
    - Quittance, distribution du produit de l'adjudication d'une maison, 1578 f sur 4500 f, Romainville (Seine-Saint-Denis)., 29 décembre 1851; MC/ET/XXXVI/828
      Nom, qualité: (Mme ou Mlle) Berthe, Louise Caroline Adrienne.
      Domicile: Paris (Paris) rue Casimir-Perier, 21.
      Nom, qualité: (M.) Devant, Emile.
      Domicile: Paris (Paris) rue de la Monnaie, 9.
      Nom, qualité: (M.) Testa, Dominique.
      Profession: commissionnaire de librairie, Paris (Paris).
      Domicile: Paris (Paris) rue des Trois-Bornes, 35.
      Nom, qualité: (M.) Gaulard, Edme.
      Profession: marchand de couleurs, Paris (Paris).
      Domicile: Paris (Paris) rue Vieille-du-Temple, 77.
    - Approbation, proces-verbal, etat liquidatif de succession., 29 décembre 1851; MC/ET/XXXVI/828
      Nom, qualité: (personne morale) Badran (hoirs).
      Relations: héritiers de l'intervenant 2, héritiers de l'intervenant 3.
      Relations: épouse de l'intervenant 2
    - Succession, liquidation., 29 décembre 1851; MC/ET/XXXVI/828
    - Mariage., 30 décembre 1851; MC/ET/XXXVI/828
      Nom, qualité: (M.) Duquesne, Jean Francois.
      Profession: marechal ferrand (ouvrier), Paris (Paris).
      Nom, qualité: (M.) Duquesne, Jean Baptiste.
      Domicile: Velaine (belgique).
      Nom, qualité: (Mme ou Mlle) Battair, Rosalie.
      Nom, qualité: (M.) Battair, Georges.
      Domicile: Tournay (belgique)
    - Succession, liquidation., 31 décembre 1851; MC/ET/XXXVI/828
    - Approbation, proces-verbal, etat liquidatif de succession., 31 décembre 1851; MC/ET/XXXVI/828
  - Minutes. 1852, janvier, janvier 1852; MC/ET/XXXVI/829
  - Minutes. 1852, février - 1852, mars, février 1852 - mars 1852; MC/ET/XXXVI/830
  - Minutes. 1852, avril, avril 1852; MC/ET/XXXVI/831
  - Minutes. 1852, mai, mai 1852; MC/ET/XXXVI/832
  - Minutes. 1852, juin, juin 1852; MC/ET/XXXVI/833
  - Minutes. 1852, juillet - 1852, août, juillet 1852 - août 1852; MC/ET/XXXVI/834
    - Création d'une société en nom collectif entre Louis Joseph Deleuil et son fils, Jean Adrien Deleuil, tous deux ingénieurs constructeurs, demeurant 6, rue du Pont-de-Lodi, ayant pour objet l'exploitation d'un fonds de construction et fabrique d'instruments de précision de physique et de mathématique et pour l'exécution de marchés avec la Commission des Monnaies et la Monnaie de Paris, sous la raison sociale, Deleuil, Père et Fils, établie pour une durée de 5 ans, au capital de 100 000 francs, siège social situé 6, rue du Pont-de-Lodi., 13 juillet 1852; MC/ET/XXXVI/834
      À la suite:
      1852, 9 septembre Dépôt des pièces de publication.
      De l'image fixe à l'image animée (1820-1910), documents du Minutier central des notaires de Paris relatifs à l'histoire des photographes et de la photographie, par Marc Durand, Paris, Archives nationales, 2013 (sous presse), notice n° 1392 (version dématérialisée de l'instrument de recherche, les notices biographiques et compléments de descriptions d'actes ne se trouvent que sur la version papier de l'ouvrage, voir contexte dans le Plan d’orientation général - Notaires de Paris, guides thématiques du Minutier).
      Pont-de-Lodi (rue du); Deleuil, Louis Joseph; Deleuil, Jean Adrien
  - Minutes. 1852, septembre - 1852, octobre, septembre 1852 - octobre 1852; MC/ET/XXXVI/835
  - Minutes. 1852, novembre - 1852, 10 décembre, novembre 1852 - 10 décembre 1852; MC/ET/XXXVI/836
  - Minutes. 1852, 11 décembre - 31 décembre, 11 décembre - 31 décembre 1852; MC/ET/XXXVI/837
  - Minutes. 1853, janvier, janvier 1853; MC/ET/XXXVI/838
  - Minutes. 1853, février, février 1853; MC/ET/XXXVI/839
  - Minutes. 1853, mars, mars 1853; MC/ET/XXXVI/840
  - Minutes. 1853, avril - 1853, mai, avril 1853 - mai 1853; MC/ET/XXXVI/841
  - Minutes. 1853, juin, juin 1853; MC/ET/XXXVI/842
  - Minutes. 1853, juillet, juillet 1853; MC/ET/XXXVI/843
    - Inventaire après décès de Marie Thérèse Adrienne Léveil, dressé entre le 1er juillet et le 21 novembre 1853, dans une maison située 36, rue des Fourneaux, où la défunte est morte, le 29 mai 1853, à la requête de son mari, Louis Joseph Deleuil, ingénieur, constructeur d'instruments de physique et de mathématique, balancier de la commission des monnaies, demeurant même adresse et de leurs trois enfants, Jean Adrien Deleuil, ingénieur constructeur, demeurant 6, rue du Pont-de-Lodi, la mineure Françoise Aimée Deleuil, demeurant avec son père et Anne Clémence Deleuil, épouse de Claude Denoyel, pharmacien, demeurant 16, rue La Fayette. (17 f.)., 1er juillet 1853; MC/ET/XXXVI/843
      De l'image fixe à l'image animée (1820-1910), documents du Minutier central des notaires de Paris relatifs à l'histoire des photographes et de la photographie, par Marc Durand, Paris, Archives nationales, 2013 (sous presse), notice n° 1394 (version dématérialisée de l'instrument de recherche, les notices biographiques et compléments de descriptions d'actes ne se trouvent que sur la version papier de l'ouvrage, voir contexte dans le Plan d’orientation général - Notaires de Paris, guides thématiques du Minutier).
      Pont-de-Lodi (rue du); Fourneaux (rue des); La-Fayette (rue); Léveil, Marie Thérèse Adrienne; Deleuil, Louis Joseph; Deleuil, Jean Adrien; Deleuil, Françoise Aimée; Deleuil, Anne Clémence; Denoyel, Claude
  - Minutes. 1853, août, août 1853; MC/ET/XXXVI/844
  - Minutes. 1853, septembre - 1853, octobre, septembre 1853 - octobre 1853; MC/ET/XXXVI/845
  - Minutes. 1853, novembre, novembre 1853; MC/ET/XXXVI/846
    - Dépôt du testament olographe de Louis Gervais Serize, notaire., 8 novembre 1853; MC/ET/XXXVI/846
      Philippe Bertholet, Études et notaires parisiens en 1803, Paris Association des notaires du Châtelet, 2004 [594 actes] (voir contexte dans le Plan d’orientation général - Notaires de Paris, guides thématiques du Minutier).
      Date de création de la notice: 2006
      dépôt de pièces; testament; Serize, Louis Gervais; notaire
    - Notoriété après décès de Louis Gervais Serize, notaire (il est indiqué qu'il n'y a pas eu d'inventaire après son décès)., 21 novembre 1853; MC/ET/XXXVI/846
      notoriété; Serize, Louis Gervais; notaire
  - Minutes. 1853, décembre, décembre 1853; MC/ET/XXXVI/847
  - Minutes. 1854, janvier - 1854, février, janvier 1854 - février 1854; MC/ET/XXXVI/848
  - Minutes. 1854, mars - 1854, avril, mars 1854 - avril 1854; MC/ET/XXXVI/849
  - Minutes. 1854, mai, mai 1854; MC/ET/XXXVI/850
  - Minutes. 1854, juin - 1854, juillet, juin 1854 - juillet 1854; MC/ET/XXXVI/851
    - Liquidation des communauté et succession de Marie Thérèse Adrienne Léveil entre son mari, Louis Joseph Deleuil, ingénieur, constructeur d'instruments de physique et de mathématique, balancier de la commission des monnaies, demeurant 36, rue des Fourneaux et leurs trois enfants, Anne Clémence Deleuil épouse de Claude Denoyel, pharmacien, demeurant 16, rue La Fayette, Jean Adrien Deleuil, ingénieur mécanicien, demeurant 8, rue du Pont-de-Lodi et Françoise Aimée Deleuil, demeurant avec son père. (32 f.)., 14 juillet 1854; MC/ET/XXXVI/851
      De l'image fixe à l'image animée (1820-1910), documents du Minutier central des notaires de Paris relatifs à l'histoire des photographes et de la photographie, par Marc Durand, Paris, Archives nationales, 2013 (sous presse), notice n° 1395 (version dématérialisée de l'instrument de recherche, les notices biographiques et compléments de descriptions d'actes ne se trouvent que sur la version papier de l'ouvrage, voir contexte dans le Plan d’orientation général - Notaires de Paris, guides thématiques du Minutier).
  - Minutes. 1854, août, août 1854; MC/ET/XXXVI/852
    - Dépôt avec reconnaissance d'écriture d'un arrêté de compte de tutelle présenté par Guillaume Benjamin Amand Duchenne père, docteur en médecine, demeurant 33, boulevard des Italiens, à Guillaume Maxime Duchenne fils, élève en médecine, demeurant même adresse., 16 août 1854; MC/ET/XXXVI/852
      De l'image fixe à l'image animée (1820-1910), documents du Minutier central des notaires de Paris relatifs à l'histoire des photographes et de la photographie, par Marc Durand, Paris, Archives nationales, 2013 (sous presse), notice n° 1667 (version dématérialisée de l'instrument de recherche, les notices biographiques et compléments de descriptions d'actes ne se trouvent que sur la version papier de l'ouvrage, voir contexte dans le Plan d’orientation général - Notaires de Paris, guides thématiques du Minutier).
      Italiens (boulevard des); Duchenne, Guillaume Benjamin Armand; Duchenne, Guillaume Maxime dit Émile
    - Donation par Guillaume Maxime Duchenne fils, élève en médecine, demeurant 33, boulevard des Italiens, à Guillaume Benjamin [Armand] Duchenne père, docteur en médecine, demeurant même adresse, de valeurs mobilières et immobilières contre constitution de rente à vie annuelle et viagère de 2 000 francs., 16 août 1854; MC/ET/XXXVI/852
      De l'image fixe à l'image animée (1820-1910), documents du Minutier central des notaires de Paris relatifs à l'histoire des photographes et de la photographie, par Marc Durand, Paris, Archives nationales, 2013 (sous presse), notice n° 1668 (version dématérialisée de l'instrument de recherche, les notices biographiques et compléments de descriptions d'actes ne se trouvent que sur la version papier de l'ouvrage, voir contexte dans le Plan d’orientation général - Notaires de Paris, guides thématiques du Minutier).
  - Minutes. 1854, septembre, septembre 1854; MC/ET/XXXVI/853
  - Minutes. 1854, octobre, octobre 1854; MC/ET/XXXVI/854